Config:
  hfst:
    Gen: ../../../src/generator-dict-gt-norm.hfst
    Morph: ../../../src/analyser-dict-gt-norm.hfst
  xerox:
    Gen: ../../../src/generator-dict-gt-norm.xfst
    Morph: ../../../src/analyser-dict-gt-norm.xfst
    App: lookup

Tests:

  Noun - kappeer: # ok
    kappeer+N+Sg+Nom: kappeer
    kappeer+N+Sg+Gen: kappeer
    kappeer+N+Sg+Acc: kappeer 
    kappeer+N+Sg+Ill: kaperân
    kappeer+N+Sg+Loc: kaperist 
    kappeer+N+Sg+Com: kaperáin
    kappeer+N+Ess: kaperin 
    kappeer+N+Par: kaperid
    kappeer+N+Pl+Nom: kapereh
    kappeer+N+Pl+Gen: kaperij
    kappeer+N+Pl+Acc: kaperijd
    kappeer+N+Pl+Ill: kaperáid
    kappeer+N+Pl+Loc: kaperijn
    kappeer+N+Pl+Com: kaperijguin
    kappeer+N+Pl+Abe: kaperijttáá 

  Noun - immeel: # 1B g-v, CCVV > CV
    immeel+N+Sg+Nom: immeel
    immeel+N+Sg+Gen: immeel
    immeel+N+Sg+Acc: immeel
    immeel+N+Sg+Ill: iṃelân
    immeel+N+Sg+Loc: iṃelist
    immeel+N+Sg+Com: iṃeláin
    immeel+N+Sg+Abe: immeelttáá
    immeel+N+Ess: iṃelin
    immeel+N+Par: iṃelid
    immeel+N+Pl+Nom: iṃeleh
    immeel+N+Pl+Gen: iṃelij
    immeel+N+Pl+Acc: iṃelijd
    immeel+N+Pl+Ill: iṃeláid
    immeel+N+Pl+Loc: iṃelijn
    immeel+N+Pl+Com: iṃelijguin
    immeel+N+Pl+Abe: iṃelijttáá

  Noun - kilgool: # 1B g-v, CCVV > CV
    kilgool+N+Sg+Nom: kilgool
    kilgool+N+Sg+Gen: kilgool
    kilgool+N+Sg+Acc: kilgool
    kilgool+N+Sg+Ill: kiˊlgolân
    kilgool+N+Sg+Loc: kiˊlgolist
    kilgool+N+Sg+Com: kiˊlgoláin
    kilgool+N+Sg+Abe: kilgoolttáá
    kilgool+N+Ess: kiˊlgolin
    kilgool+N+Par: kiˊlgolid
    kilgool+N+Pl+Nom: kiˊlgoleh
    kilgool+N+Pl+Gen: kiˊlgolij
    kilgool+N+Pl+Acc: kiˊlgolijd
    kilgool+N+Pl+Ill: kiˊlgoláid
    kilgool+N+Pl+Loc: kiˊlgolijn
    kilgool+N+Pl+Com: kiˊlgolijguin
    kilgool+N+Pl+Abe: kiˊlgolijttáá

  Noun - čohhoom: # 1B g-v, hhoo-›ho
    čohhoom+N+Sg+Nom: čohhoom
    čohhoom+N+Sg+Gen: čohhoom
    čohhoom+N+Sg+Acc: čohhoom
    čohhoom+N+Sg+Ill: čohomân
    čohhoom+N+Sg+Loc: čohomist
    čohhoom+N+Sg+Com: čohomáin
    čohhoom+N+Sg+Abe: čohhoomttáá
    čohhoom+N+Ess: čohomin
    čohhoom+N+Par: čohomid
    čohhoom+N+Pl+Nom: čohomeh
    čohhoom+N+Pl+Gen: čohomij
    čohhoom+N+Pl+Acc: čohomijd
    čohhoom+N+Pl+Ill: čohomáid
    čohhoom+N+Pl+Loc: čohomijn
    čohhoom+N+Pl+Com: čohomijguin
    čohhoom+N+Pl+Abe: čohomijttáá

  Noun - kolgooh:
    kolgooh+N+Sg+Nom: kolgooh
    kolgooh+N+Sg+Gen: kolgooh
    kolgooh+N+Sg+Acc: kolgooh
    kolgooh+N+Sg+Ill: koˊlgohân
    kolgooh+N+Sg+Loc: koˊlgohist
    kolgooh+N+Sg+Com: koˊlgoháin
    kolgooh+N+Sg+Abe: kolgoohttáá
    kolgooh+N+Ess: koˊlgohin
    kolgooh+N+Par: koˊlgohid
    kolgooh+N+Pl+Nom: koˊlgoheh
    kolgooh+N+Pl+Gen: koˊlgohij
    kolgooh+N+Pl+Acc: koˊlgohijd
    kolgooh+N+Pl+Ill: koˊlgoháid
    kolgooh+N+Pl+Loc: koˊlgohijn
    kolgooh+N+Pl+Com: koˊlgohijguin
    kolgooh+N+Pl+Abe: koˊlgohijttáá

  Noun - iššeed:
    iššeed+N+Sg+Nom: iššeed
    iššeed+N+Sg+Gen: iššeed
    iššeed+N+Sg+Acc: iššeed
    iššeed+N+Sg+Ill: iṣ̌edân
    iššeed+N+Sg+Loc: iṣ̌edist
    iššeed+N+Sg+Com: iṣ̌edáin
    iššeed+N+Sg+Abe: iššeedttáá
    iššeed+N+Ess: iṣ̌edin
    iššeed+N+Par: iṣ̌edid
    iššeed+N+Pl+Nom: iṣ̌edeh
    iššeed+N+Pl+Gen: iṣ̌edij
    iššeed+N+Pl+Acc: iṣ̌edijd
    iššeed+N+Pl+Ill: iṣ̌edáid
    iššeed+N+Pl+Loc: iṣ̌edijn
    iššeed+N+Pl+Com: iṣ̌edijguin
    iššeed+N+Pl+Abe: iṣ̌edijttáá

  Noun - vinnjooh: # 1B - ok
    vinnjooh+N+Sg+Nom: vinnjooh
    vinnjooh+N+Sg+Gen: vinnjooh
    vinnjooh+N+Sg+Acc: vinnjooh
    vinnjooh+N+Sg+Ill: viˊṇjohân
    vinnjooh+N+Sg+Loc: viˊṇjohist
    vinnjooh+N+Sg+Com: viˊṇjoháin
    vinnjooh+N+Sg+Abe: vinnjoohttáá
    vinnjooh+N+Ess:    viˊṇjohin
    vinnjooh+N+Par:    viˊṇjohid
    vinnjooh+N+Pl+Nom: viˊṇjoheh
    vinnjooh+N+Pl+Gen: viˊṇjohij
    vinnjooh+N+Pl+Acc: viˊṇjohijd
    vinnjooh+N+Pl+Ill: viˊṇjoháid
    vinnjooh+N+Pl+Loc: viˊṇjohijn
    vinnjooh+N+Pl+Com: viˊṇjohijguin
    vinnjooh+N+Pl+Abe: viˊṇjohijttáá
